臺灣高雄地方法院刑事判決
111年度審易字第552號
公  訴  人  臺灣高雄地方檢察署檢察官
被      告  簡志吉


                    (另案於法務部○○○○○○○○強制戒治中)
上列被告因竊盜案件，經檢察官提起公訴（111年度偵字第8562
號），因被告於準備程序中就被訴事實為有罪之陳述，經本院裁
定進行簡式審判程序，判決如下：
    主  文
簡志吉犯踰越門窗侵入住宅竊盜罪，處有期徒刑陸月，如易科罰
金，以新臺幣壹仟元折算壹日。未扣案之犯罪所得皮夾壹只、金
項鍊壹條、墜飾項鍊壹條、藍芽耳機壹副、紅色串珠手環壹只、
耳環壹對均沒收，於全部或一部不能沒收或不宜執行沒收時，追
徵其價額。
    事實及理由
一、本件被告簡志吉所犯非死刑、無期徒刑、最輕本刑為3年以
    上有期徒刑之罪或高等法院管轄第一審案件，其於準備程序
    進行中，就被訴事實為有罪之陳述，經告知簡式審判程序之
    旨，並聽取當事人之意見後，本院認宜進行簡式審判程序，
    爰依刑事訴訟法第273條之1第1項規定，裁定進行簡式審判
    程序。又因改行簡式審判程序之故，依刑事訴訟法第159條
    第2項之規定，本件不受同法第159條第1項傳聞法則之限制
    ，合先敘明。
二、本案犯罪事實及證據，除證據部分補充「被告於本院審理中
    之自白」外，餘均引用起訴書所載（如附件）。
三、論罪科刑：
  ㈠核被告所為，係犯刑法第321條第1項第1款、第2款之踰越門
    窗侵入住宅竊盜罪。
  ㈡就被告是否構成累犯一事，檢察官並未為主張，遑論具體指
    出證明方法，依最高法院刑事大法庭110年度台上大字第566
    0號裁定意旨，本院自無庸就此部分依職權調查並為相關之
    認定，且被告此部分前科素行僅須依刑法第57條第5款規定
    於量刑時予以審酌即可，附此敘明。
  ㈢爰以行為人之責任為基礎，審酌被告非無謀生能力，竟不思
    以正當途徑賺取所需，反率爾竊取他人財物，不知尊重他人
    財產法益，所為實可非難。惟念被告犯後坦承犯行，態度尚
    可，且其所竊得工具箱1個、拖鞋1雙已發還被害人洪少凡，
    此有贓物認領保管單1紙在卷可查（見偵卷第45頁），是被
    告犯行所生損害稍有減輕；兼衡被告於本院審理時自陳之智
    識程度與生活經濟狀況（詳見本院卷第59頁）、犯罪目的、
    手段、竊取物品之價值、素行（詳見卷附臺灣高等法院被告
    前案紀錄表）等一切情狀，量處如主文所示之刑，並諭知易
    科罰金之折算標準。
四、沒收部分：
  ㈠被告本案所竊得之工具箱1個、拖鞋1雙，業經發還被害人領
    回一節，已如前述，足認被告此部分犯罪所得已實際合法發
    還被害人，依刑法第38條之1第5項之規定，不予宣告沒收或
    追徵。
  ㈡至其餘被告所竊得之皮夾1只、金項鍊1條、墜飾項鍊1條、藍
    芽耳機1副、紅色串珠手環1只、耳環1對，為被告之犯罪所
    得，均未扣案且未發還被害人，自應依刑法第38條之1第1項
    前段、第3項規定諭知沒收，且於全部或一部不能沒收或不
    宜執行沒收時，追徵其價額。
據上論斷，應依刑事訴訟法第273條之1第1項、第299條第1項前
段、第310條之2、第454條第2項，判決如主文。
本案經檢察官張雅婷提起公訴，檢察官范文欽到庭執行職務。
中　　華　　民　　國　　111 　年　　7 　　月　　20　　日
                  刑事第五庭    法  官  林明慧
以上正本證明與原本無異。
如不服本判決應於收受判決後20日內向本院提出上訴書狀，並應
敘述具體理由。其未敘述上訴理由者，應於上訴期間屆滿後20日
內向本院補提理由書(均須按他造當事人之人數附繕本)「切勿逕
送上級法院」。 
中　　華　　民　　國　　111 　年　　7 　　月　　20　　日
                                書記官  鄭永媚
附錄本判決論罪科刑法條
中華民國刑法第321條
犯前條第1 項、第2 項之罪而有下列情形之一者，處6 月以上5
年以下有期徒刑，得併科50萬元以下罰金：
一、侵入住宅或有人居住之建築物、船艦或隱匿其內而犯之。
二、毀越門窗、牆垣或其他安全設備而犯之。
三、攜帶兇器而犯之。
四、結夥三人以上而犯之。
五、乘火災、水災或其他災害之際而犯之。
六、在車站、港埠、航空站或其他供水、陸、空公眾運輸之舟、
    車、航空機內而犯之。
前項之未遂犯罰之。
附件：
臺灣高雄地方檢察署檢察官起訴書
                                     111年度偵字第8562號
　　被　　　告　簡志吉　男　46歲（民國00年0月00日生）
　　　　　　　　　　　　住○○市○○區鎮○街00號
　　　　　　　　　　　　現於法務部○○○○○○○○
　　　　　　　　　　　　國民身分證統一編號：Z000000000號
上列被告因竊盜案件，已經偵查終結，認應該提起公訴，茲將犯
罪事實及證據並所犯法條分敘如下：
　　　  犯罪事實
一、簡志吉意圖為自己不法之所有，基於竊盜之犯意，於民國11
    0年11月17日15時7許，先自其高雄市○○區鎮○街00號住處屋
    頂，接連翻越同路段號23、25號屋頂，並自同路段25號屋頂
    處攀爬至同路段27號3樓洪少凡住處陽台，徒手開啟未上鎖
    之鐵窗後踰越侵入屋內（侵入住宅部分未據告訴），竊取放
    置在屋內之工具箱1個、拖鞋一雙、皮夾1只、金項鍊1條、
    墜飾項鍊1條、藍芽耳機1副、紅色串珠手環1只、耳環1對（
    工具箱、拖鞋部分已發還）等物，得手後隨即逃離現場。嗣
    經洪少凡發覺遭竊報警處理，經警調閱監視器畫面，循線查
    獲上情。 
二、案經高雄市政府警察局鳳山分局報告偵辦。
　　　　證據並所犯法條
一、證據清單及待證事實
編號 證據名稱 待證事實 1 被告簡志吉於警詢及偵查中之供述 被告坦承有於上揭時地，以上開方式，侵入高雄市○○區鎮○街00號屋內竊盜之事實。 2 證人即被害人洪少凡於警詢證述 證明洪少凡住處於上開時遭他人侵入，物內之如犯罪事實欄所載物品遭人竊取之事 實。 3 高雄市政府警察局鳳山分局搜索扣押筆錄、扣押物品目錄表、贓物認領保管單、現場暨扣案物照片、監視錄影畫面擷圖 佐證本件犯罪事實。 
二、核被告所為，係犯刑法第321條第1項第1款、第2款之踰越門
    窗侵入住宅竊盜罪嫌。
三、依刑事訴訟法第251條第1項提起公訴。
  　此　致
臺灣高雄地方法院
中　　華　　民　　國　 111　　年　　4 　　月　　21　　日
　　　　　　　　　　　　　　　檢　察　官  張雅婷
本件正本證明與原本無異
中　　華　　民　　國　 111　　年　　5 　　月　　9 　　日
                              書  記  官  郭婉津